【裁判字號】    89,訴緝,23
【裁判日期】    890628
【裁判案由】    毒品危害防制條例
【裁判全文】
臺灣基隆地方法院刑事判決                          八十九年度訴緝字第二三號
    公  訴  人  臺灣基隆地方法院檢察署檢察官
    被      告  甲○○
右列被告因違反毒品危害防制條例案件，經檢察官提起公訴( 八十八年度毒偵字第一
二九七號 )，本院判決如左：
    主      文
甲○○連續施用第一級毒品，累犯，處有期徒刑壹年，扣案之第一級毒品海洛因壹包
毛重零點肆公克沒收銷燬之，注射針筒壹支沒收。又連續施用第二級毒品，累犯，處
有期徒刑捌月，扣案之第二級毒品安非他命壹包毛重壹公克，沒收銷燬之，安非他命
吸食器一組沒收。應執行有期徒刑壹年陸月，扣案之第一級毒品海洛因壹包毛重零點
肆公克、第二級毒品安非他命壹包毛重壹公克均沒收銷燬之，注射針筒壹支、安非他
命吸食器一組均沒收。
    事      實
一、甲○○於八十四年間因違反麻醉葯品管理條例案件，經本院判處有期徒刑柒月，
    於八十五年十一月三十日執行完畢，嗣另因施用毒品案件，經本院以八十七年度
    毒聲字第三一七號裁定送觀察、勒戒後，認無繼續施用毒品之傾向，由台灣基隆
    地方法院檢察署檢察官於八十七年九月二十二日以八十七年偵字第三九六三號不
    起訴處分確定，復因施用毒品案件，經本院以八十八年度毒聲字第四八二號裁定
    送觀察勒戒後，有繼續施用毒品傾向，經台灣基隆地方法院檢察署檢察官聲請本
    院為簡易判決判處有期徒刑六月，如易科罰金以三百元折算一日及裁定強制戒治
    ，詎仍不知悔改，又基於概括之犯意，自八十八年十一月上旬某日起，至八十八
    年十二月十三日止，連續在基隆市各飯店分別施用第一級毒品海洛因及第二級毒
    品安非他命，約五天至七天以注射針筒注射方式施用海洛因一次，約每三天以吸
    食器吸食安非他命一次，經警於八十八年十二月十三日在基隆市○○路四十九巷
    八號華國飯店六二０室內查獲，並扣得甲○○所有海洛因一包（毛重０．四公克
    ），安非他命一包（毛重一公克），注射筒一支及吸食器一組。
二、案經基隆市警察局移送由台灣基隆地方法院檢察署檢察官偵查起訴。
    理      由
一、前開事實，訊據被告甲○○均坦白承認，並有其持有經扣案如事實欄所述之第一
    級毒品海洛因、第二級毒品安非他命及注射針筒、吸食器可證，被告之尿液經採
    送基隆市衛生局檢驗結果呈嗎啡（由於海洛因於人體內會代謝成為嗎啡，因此涉
    嫌海洛因之吸食者，係檢驗其尿液中之嗎啡反應。）安非他命之陽性反應，亦有
    該局基衛六字第一四六四五號檢驗成績書附卷足稽。又被告前因施用毒品案件，
    經本院以八十七年毒聲字第三一七號裁定送觀察勒戒後，認無繼續施用毒品之傾
    向，由台灣基隆地方法院檢察署於八十七年九月二十二日以八十七年度偵字第三
    九六三號處分不起訴確定，復因施用毒品案件，經本院以八十八年度毒聲字第四
    八二號裁定送觀察勒戒後，有繼續施用毒品傾向，經台灣基隆地方法院檢察署檢
    察官聲請本院為簡易判決並裁定強制戒治，復有本院被告全國前案紀錄表及八十
    八年度基簡字第二四二號簡易判決正本附卷足憑，事證明確，被告犯行洵堪認定
    ，應予依法論科。
二、查海洛因、安非他命分屬毒品危害防制條例第二條第一項第一、二款所規定之第
    一級及第二級毒品。被告非法施用海洛因、安非他命之行為，核係犯同條例第十
    條第一項之施用第一級毒品罪及同條第二項之施用第二級毒品罪。其先後多次非
    法施用海洛因及安非他命，時間各自緊接，而犯構成要件相同之罪名，顯係基於
    概括之犯意而為之，各應依連續犯之規定，分別論以施用第一級毒品一罪及施用
    第二級毒品一罪，並各加重其刑。又被告於八十四年間曾因違反麻醉葯品管理條
    例案件，經本院判處有期徒刑七月，於八十五年十一月卅日執行完畢，有本院被
    告全國前案紀錄表可證，並為被告所是認，其於五年內復犯本件之罪，應論以累
    犯，依法加重其刑，並遞予加重之。被告所犯兩罪，犯意各俱，應分論併罰。至
    被告先後數次持有海洛因及安非他命之低度行為，應為非法施用之高度行為所吸
    收，不另論罪，併予明。
三、審酌被告已有違反麻醉葯品前科，仍不知悛悔，復一再施用毒品，殊屬非是，本
    應從重科處，但姑念犯後迭次於警訊、檢察官偵查及本院審理中均坦承不諱，態
    度良好，並表明願意改悔自新各情，就所犯兩罪，分別量處如主文所示之刑，並
    定其應執行之刑。扣案如主文所示之毒品海洛因一包毛重０．四公克、安非他命
    一包毛重一公克，不問屬於犯人與否，依毒品危害防制條例第十八條第一項規定
    ，宣告沒收銷燬之。另扣案之注射筒一支、吸食器一組為被告所有，供犯罪所用
    之物，併予宣告沒收之。
據上論斷，應依刑事訴訟法第二百九十九條第一項前段、毒品危害防制條例第十條第
一項、第二項、第十八條第一項、刑法第十一條前段、第五十六條、第四十七條、第
五十一條第五款、第三十八條第一項第二款判決如主文。
本案經檢察官蔡和憲到庭執行職務。
中      華      民      國      八十九      年      六    月    二十八  日
                              臺灣基隆地方法院刑事第一庭
                                      法  官  洪  政  雄
右正本證明與原本無異。
對於本件判決如有不服，應於收受送達後十日內，向本院提出上訴狀，上訴於臺灣高
等法院，並按他造當事人之人數附具繕本。
                                      書記官  鄒  秀  賢
中      華      民      國      八十九      年      六    月    三十    日
附錄論罪法條：
毒品危害防制條例第十條第一、二項：
施用第一級毒品者，處六月以上五年以下有期徒刑。
施用第二級毒品者，處三年以下有期徒刑。


司法院資訊處製作；財團法人民間司法改革基金會備份。
